【裁判字號】    97,易,101
【裁判日期】    970317
【裁判案由】    竊盜等
【裁判全文】
臺灣雲林地方法院刑事判決               97年度易字第101號
公  訴  人  臺灣雲林地方法院檢察署檢察官
被      告  甲○○
            丁○○
            戊○○
                    （另案在臺灣雲林第二監獄執行中）
上列被告等因竊盜等案件，經檢察官提起公訴（96年度偵字第65
79號），被告3 人就被訴事實均為有罪之陳述，本院裁定進行簡
式審判程序，判決如下：
    主  文
甲○○所犯如附表一所示之罪，均累犯，各處如附表一所示之刑
。應執行有期徒刑貳年陸月，扣案如附表四所示之物，均沒收。
丁○○所犯如附表二所示之罪，均累犯，各處如附表二所示之刑
。應執行有期徒刑貳年拾月，扣案如附表四所示之物，均沒收。
戊○○所犯如附表三所示之罪，均累犯，各處如附表三所示之刑
。應執行有期徒刑貳年，扣案如附表四編號1 至9 所示之物，均
沒收。
    事  實
一、甲○○前因毒品危害防制條例、公共危險、過失傷害、竊盜
    等案件，經法院合併定應執行為有期徒刑5 年確定，嗣經減
    刑後，定應執行刑為有期徒刑2 年6 月，於民國96年7 月16
    日期滿執行完畢。丁○○前因施用第1 、2 級毒品案件，經
    法院分別有期徒刑1 年、4 月確定，又因過失傷害、竊盜、
    贓物等案件，分別經法院判處有期徒刑6 月、2 年2 月、4
    月確定，上開案件經定應執行刑為有期徒刑3 年6 月，於94
    年10月18日縮短刑期假釋出監，於95年10月6 日假釋期滿假
    釋未經撤銷，其未執行之刑，以已執行論。戊○○前因毒品
    危害防制條例案件，經法院判處有期徒刑7 月確定，經法院
    裁定減刑為有期徒刑3 月又15日，於96年7 月16日縮刑期滿
    執行完畢。
二、詎甲○○、丁○○、戊○○3 人均不知悔改，復為下列竊盜
    犯行：
    (一)甲○○、丁○○、戊○○共同基於意圖為自己不法所有之
      犯意聯絡，於96年10月初某日凌晨2 時許，由甲○○駕駛
      自小客車搭載丁○○、戊○○結夥3 人，前往雲林縣古坑
      鄉劍湖山世界遊樂區○○○○道路，持丁○○所有客觀上
      足以對人生命、身體、安全構成威脅，可作為兇器使用之
      如附表四編號1 、4 、5 、6 、7 、8 所示之腰帶1 條、
      起子、鉗子各1 支、美工刀3 支及附表四編號2 、3 所示
      之手套共3 雙，由戊○○以起子打開路燈基座鐵蓋，丁○○以鉗子將電纜線剪斷，再以腰帶將電纜線綁住，由甲○○開車將電纜線拉出來之方式，共同竊取該處古坑鄉公所
      工務課所管理之路燈6 支電纜線約300 公尺，得手後，將
      之載往雲林縣斗六市重光里成功839 號銀城資源回收場，
      以每公斤新臺幣（下同）約160 、170 元之代價出售，得
      款約7 、8,000 元，所得已朋分花用殆盡。
    (二)丁○○、戊○○共同基於意圖為自己不法所有之犯意聯絡
      ，於96年10月初某日凌晨4 時許，由丁○○駕車搭載戊○○，前往雲林縣斗六市崙豐往古坑外環道綠揚高爾夫球場
      後方道路，持丁○○所有客觀上足以對人生命、身體、安
      全構成威脅，可作為兇器使用之如附表四編號1 、4 、5
      、6 、7 所示之腰帶1 條、起子、鉗子各1 支、美工刀2
      支及附表四編號3 所示之手套2 雙，由戊○○打開路燈基
      座，丁○○將電纜線剪斷，再以腰帶將電纜線綁住，並開
      車將電纜線拉出來之方式，共同竊取該處斗六市公所公用
      課所管理之路燈電纜線約800 公尺，得手後，將之載往上
      開銀城資源回收場出售，得款約15,000元，所得已花用殆
      盡。
    (三)甲○○、丁○○、戊○○共同基於意圖為自己不法所有之
      犯意聯絡，由戊○○於行竊前1 日先帶甲○○、丁○○2
      人至行竊地點查看，嗣於96年10月中旬某日凌晨2 時許，
      由甲○○駕車搭載丁○○，前往雲林縣莿桐鄉○○○路福
      天宮牌樓前外環道路，持丁○○所有客觀上足以對人生命
      、身體、安全構成威脅，可作為兇器使用之如附表四編號
      1 、4 、5 、6 、7 所示之腰帶1 條、起子、鉗子各1 支
      、美工刀2 支及附表四編號3 所示之手套2 雙，由丁○○
      負責拆解路燈基座螺絲，將電纜線剪斷，甲○○開車將電
      纜線拉出來之方式，共同竊取該處莿桐鄉公所公用課管理
      之路燈6 、7 支之電纜線約300 公尺，得手後，將之載往
      前揭銀城資源回收場出售，得款約7 、8,000 元，所得已
      朋分花用殆盡。
    (四)甲○○、戊○○共同基於意圖為自己不法所有之犯意聯絡
      ，於96年10月底某日傍晚，甲○○駕駛車牌號碼NZ-7801
      號自小貨車搭載戊○○，前往雲林縣古坑鄉○○村○○○
      道○道路，持丁○○所有客觀上足以對人生命、身體、安
      全構成威脅，可作為兇器使用之如附表四編號4 所示之起
      子、附表五編號1 所示之鉗子各1 支，由戊○○以石頭將
      包覆電纜線之塑膠管敲破，著手竊取該處臺灣電力股份有
      限公司所有之路燈電纜線（電桿號碼湳北25號），嗣因2
      人無法將電纜線拉出來而未遂。
    (五)甲○○、丁○○共同基於意圖為自己不法所有之犯意聯絡
      ，於96年11、12月間某日，甲○○駕駛車牌號碼3U-7435
      號自小客車搭載丁○○，前往雲林縣斗六市工業區○○○
      路，持丁○○所有客觀上足以對人生命、身體、安全構成
      威脅，可作為兇器使用之如附表四編號1 、4 、5 、6 、
      7 所示之工業用腰帶1 條、起子、鉗子各1 支、美工刀2
      支及附表四編號3 所示之手套2 雙，由丁○○負責打開路
      燈基座，剪斷電纜線，甲○○將電纜線拉出來之方式，共
      同竊取該處路燈電纜線約100 公尺，得手後，將之載往上
      開銀城資源回收場出售，得款約1 、2,000 元，所得已花
      用殆盡。
    (六)丁○○意圖為自己不法之所有，於96年12月18日上午5 、
      6 時許，在雲林縣斗六市○○路42號，以其所有客觀上足
      以對人生命、身體、安全構成威脅，可作為兇器使用之如
      附表四編號10所示T 字型扳手1 支，以該扳手打開車門及
      開啟電源發動引擎之方式，竊取該處己○○所有車牌號碼
      SH-1277 號之自小客車，得手後，供己代步之用，嗣於同
      日晚上某時許，將其棄置於雲林縣斗六市環球技術學院側
      門空地。
    (七)甲○○、丁○○共同基於意圖為自己不法所有之犯意聯絡
      ，於96年12月初某日，由甲○○駕車搭載丁○○，前往雲
      林縣斗六市○○路國立臺灣大學醫學院附設醫院雲林分院
      前，由丁○○持其所有客觀上足以對人生命、身體、安全
      構成威脅，可作為兇器使用之如附表四編號10所示T 字型
      扳手1 支，以該扳手開啟車門及開啟電源發動引擎之方式
      ，共同竊取壬○○所有車牌號碼3U-7435 號自小客車，得
      手後，供其代步使用。
三、甲○○明知姓名年籍不詳綽號「阿源」之成年男子所持有之
    車牌號碼NZ-7801 號自小貨車係來源不明之贓物（該自小貨
    車係子○○於96年10月5 日晚上7 時至96年10月6 日上午8
    時之間，在雲林縣斗六市鎮○里○○路533 巷25號前失竊）
    ，竟仍基於收受贓物之犯意，於96年10月5 日至同年10月17
    日之間某日，在雲林縣大學路附近棒球場，向綽號「阿源」
    之男子借用之。
四、嗣於96年12月20日晚上11時30分許，經警前往雲林縣斗六市
    鎮○路980 號108 室查獲，並扣得附表四、五所示之物。甲○○、丁○○、戊○○在其等上開犯行尚未被有偵查犯罪職
    權之公務員發覺前，不逃避接受裁判，向警員主動供出犯罪
    事實，因而自首接受裁判。
五、案經雲林縣警察局斗南分局報告臺灣雲林地方法院檢察署檢
    察官偵查起訴。
    理  由
一、本件被告甲○○、丁○○、戊○○所犯均係死刑、無期徒刑
    、最輕本刑為3 年以上有期徒刑以外之罪，被告3 人就被訴
    事實為有罪之陳述，經本院裁定以簡式審判程序審理，依刑
    事訴訟法第273 條之2 、同法第159 條第2 項之規定，不適
    用傳聞法則有關限制證據能力之相關規定，合先敘明。
二、訊據被告甲○○對於事實欄二之(一)、(三)、(四)、(五)、(七)所示之
    竊盜犯行及事實欄三所示之贓物犯行；丁○○對於事實欄二
    之(一)至(三)、(五)至(七)所示之竊盜犯行；戊○○對於事實欄二之
    (一)至(四)所示之竊盜犯行均坦承不諱，並分別有下列證據可資
    為佐，足認被告3 人上開自白與事實相符，堪可採信。
    (一)事實欄二之(一)所示竊盜犯行：證人乙○○於96年12月21日
      警詢時之證述及現場照片4 張（偵卷第52-53 頁、第72頁
      、第192 頁）。
    (二)事實欄二之(二)所示竊盜犯行：證人庚○○於96年12月21日
      警詢時之證述及現場照片4 張（偵卷第54-55 頁、第74頁
      、第190 頁）。
    (三)事實欄二之(三)所示竊盜犯行：證人辛○○於96年12月21日
      警詢時之證述及現場照片2 張（偵卷第56-57 頁、第189
      頁）。
    (四)事實欄二之(四)所示竊盜犯行：證人丙○○於97年1 月28日
      警詢時之證述及現場照片4 張（偵卷第71頁、第191 頁、
      第230-231 頁）。
    (五)事實欄二之(五)所示竊盜犯行：證人丑○○於97年1 月28日
      警詢時之證述及現場照片4 張（偵卷第75頁、第193 頁、
      第232-233 頁）。
    (六)事實欄二之(六)所示竊盜犯行：證人己○○於96年12月21日
      警詢時之證述、贓物認領保管單、雲林縣警察局車輛尋獲
      電腦輸入單各1 紙及現場照片2 張（偵卷第61-64 頁、第
      185 頁）。
    (七)事實欄二之(七)所示竊盜犯行：證人壬○○於96年12月30日
      警詢時之證述、贓物認領保管單、雲林縣警察局車輛尋獲
      電腦輸入單各1 紙及現場照片2 張（偵卷第187 頁、第
      194-197 頁）。
    (八)事實欄三所示之贓物犯行：證人子○○於96年10月6 日警
      詢時之證言、雲林縣警察局車輛尋獲電腦輸入單1 紙（偵
      卷第58-60 頁）。
三、被告甲○○所犯上開竊盜、贓物犯行及被告丁○○、戊○○
    所犯上開竊盜犯行，均係於員警尚未知悉犯罪事實及犯罪行
    為人前，由被告3 人自行供出，有雲林縣警察局斗南分局偵
    查隊偵查佐蔡丁農所出具之自首情形報告表1 份在卷可稽（
    偵卷第228 頁），足認被告甲○○所犯事實欄二之(一)、(三)、
    (四)、(五)、(七)所示之竊盜犯行及事實欄三所示之贓物犯行；被
    告丁○○事實欄二之(一)至(三)、(五)至(七)所示之竊盜犯行；被告
    戊○○事實欄二之(一)至(四)所示之竊盜犯行，均係在有偵查犯
    罪職權之公務員發覺前，主動向警方供出犯罪事實，因而自
    首接受裁判。本件事證明確，被告犯行堪以認定，應依法論
    科。
四、按刑法第321 條第1 項第3 款之攜帶兇器竊盜罪，係以行為
    人攜帶兇器竊盜為其加重條件，此所謂兇器，其種類並無限
    制，凡客觀上足對人之生命、身體、安全構成威脅，具有危
    險性之兇器均屬之，且祇須行竊時攜帶此種具有危險性之兇
    器為已足，並不以攜帶之初有行兇之意圖為必要，最高法院
    79年臺上字第5253號著有判例可資參照。而本件扣案之腰帶
    1 條，為布製，惟兩端均有鐵製的鉤子；紅色握把之起子，
    為十字型起子，全長為19公分，握把為塑膠製，長約9 公分
    ，其餘部分為鐵製，長約10公分；鉗子2 支，較長的1 支全
    部均為鐵製，握把部分以黑色膠帶包覆，全長約24公分，較
    小的1 支，全部均為鐵製，全長約16公分；T 字型扳手1 支
    ，全長約14公分，前端有鐵製削平的部分，長約6 公分等情
    ，業經本院當庭勘驗屬實（見本院卷第89頁），足認上開物
    品足以對人生命、身體、安全構成威脅，為具有危險性之兇
    器。另扣案如附表四編號6 、7 、8 所示之美工刀3 支，客
    觀上亦為具有危險性之兇器。是：
    (一)核被告甲○○事實欄二之(一)所為，係犯刑法第321 條第1
      項第3 、4 款之結夥攜帶兇器竊盜罪；事實欄二之(三)、(五)
      、(七)所為，均係犯刑法第321 條第1 項第3 款之攜帶兇器
      竊盜罪；事實欄二之(四)所為，係犯刑法第321 條第2 項、
      第1 項第3 款之攜帶兇器竊盜未遂罪；事實欄三所為，係
      犯刑法第349 條第1 項之收受贓物罪。被告丁○○事實欄
      二之(一)所為，係犯刑法第321 條第1 項第3 、4 款之結夥
      攜帶兇器竊盜罪；事實欄二之(二)、(三)、(五)、(六)、(七)所為，
      均係犯刑法第321 條第1 項第3 款之攜帶兇器竊盜罪。被
      告戊○○事實欄二之(一)所為，係犯刑法第321 條第1 項第
      3 、4 款之結夥攜帶兇器竊盜罪；事實欄二之(二)、(三)所為
      ，均係犯刑法第321 條第1 項第3 款之攜帶兇器竊盜罪；
      事實欄二之(四)所為，係犯刑法第321 條第2 項、第1 項第
      3 款之攜帶兇器竊盜未遂罪。
    (二)被告甲○○、丁○○、戊○○就事實欄二之(一)、(三)所示竊
      盜犯行；被告丁○○、戊○○就事實欄二之(二)所示竊盜犯
      行；被告甲○○、戊○○就事實欄二之(四)所示竊盜犯行；
      被告甲○○、丁○○就事實欄二之(五)、(七)所示竊盜犯行，
      均分別有犯意聯絡及行為分擔，皆為共同正犯。
    (三)被告甲○○、戊○○於事實欄二之(四)所示竊盜犯行，已著
      手於竊盜行為之實行而不遂，為未遂犯，依刑法第25條第
      2 項之規定，按既遂犯之刑減輕之。
    (四)被告甲○○5 次竊盜犯行及1 次收受贓物犯行；被告丁○○前後6 次竊盜犯行；被告戊○○4 次竊盜犯行，均犯意
      各別，應各別分論併罰。
    (五)被告甲○○上開竊盜、贓物犯行及被告丁○○、戊○○前
      揭竊盜犯行，均係在有偵查犯罪職權之公務員發覺前，主
      動向警方供出犯罪事實，而自首接受裁判，皆合於自首之
      規定，就被告甲○○、丁○○、戊○○3 人所為上開犯行
      ，均依刑法第62條前段之規定減輕其刑。
    (六)被告甲○○、丁○○、戊○○有如事實欄一所載之前案科
      刑及執行紀錄，有卷附臺灣高等法院被告前案紀錄表可按
      ，其3 人受有期徒刑之執行完畢，5 年以內故意再犯有期
      徒刑以上之罪，所犯上開各罪，均為累犯，各應依刑法第
      47條第1 項之規定，各加重其刑，並均先加後減之，被告
      甲○○、戊○○於事實欄二之(四)所犯攜帶兇器竊盜未遂罪
      ，並遞減之。
    (七)爰審酌被告甲○○、丁○○、戊○○3 人均正值年輕力壯
      ，不思循正途謀生，竟隨意竊取他人財物，其各次竊盜之
      手段、所得財物價值，被告甲○○所收受贓物之價值，及
      其等犯後態度、學歷等一切情狀，分別量處如主文所示之
      刑，所犯上開罪刑，並依刑法第51條第5 款之規定，定其
      應執行之刑。
    (八)扣案如附表四所示之物，分別為本案各次竊盜犯行所用之
      物（各次竊盜使用之物品，詳如附表四備註欄所載；附表
      四編號9 所示之刀片，為大支美工刀所使用之刀片，堪認
      係用於更換附表四編號6 至8 所示之美工刀所用，而亦為
      事實欄二之(一)、(二)、(三)、(五)竊盜犯行所用之物），均為被
      告丁○○所有之物，業據被告丁○○供明在卷，自應分別
      於被告甲○○、丁○○、戊○○所為各次竊盜犯罪項下宣
      告沒收之。而附表五編號1 所示之鉗子1 支，雖為被告甲○○、戊○○用於事實欄二之(四)所示之竊盜犯行，惟非屬
      被告甲○○、戊○○所有；附表五編號2 至5 所示之物，
      核與本案犯行無直接關係，爰均不予宣告沒收。
據上論斷，應依刑事訴訟法第273 條之1 第1 項、第299 條第1
項前段，刑法第28條、第321 條第1 項第3 款、第4 款、第2 項
、第349 條第1 項、第25條第2 項、第62條前段、第47條第1 項
、第38條第1 項第2 款、第51條第5 款，刑法施行法第1 條之1
第1 項、第2 項前段，判決如主文。
本案經檢察官癸○○到庭執行職務。
中    華    民    國    97    年    3     月    17    日
                  刑事第二庭    法  官  王  素  珍
以上正本證明與原本無異。
如不服本判決，應於判決收受後10日內，向本院提出上訴狀（須
附繕本）。
                                書記官  吳  伊  婷
中    華    民    國    97    年    3     月    18    日
附錄本案論罪科刑法條：
中華民國刑法第321條
（加重竊盜罪）
犯竊盜罪而有左列情形之一者，處6 月以上5 年以下有期徒刑：
一  於夜間侵入住宅或有人居住之建築物、船艦或隱匿其內而犯
    之者。
二  毀越門扇、牆垣或其他安全設備而犯之者。
三  攜帶兇器而犯之者。
四  結夥三人以上而犯之者。
五  乘火災、水災或其他災害之際而犯之者。
六  在車站或埠頭而犯之者。
前項之未遂犯罰之。
中華民國刑法第349條第1項
（普通贓物罪）
收受贓物者，處3 年以下有期徒刑、拘役或5 百元以下罰金。搬
運、寄藏、故買贓物或為牙保者，處5 年以下有期徒刑、拘役或
科或併科1 千元以下罰金。
因贓物變得之財物，以贓物論。
附表一（甲○○部分）：
┌──┬──────────┬───────────────┬──────┐
│編號│ 罪  名             │ 宣 告 刑                     │  備    註  │
├──┼──────────┼───────────────┼──────┤
│1   │犯結夥攜帶兇器竊盜罪│有期徒刑拾月，扣案如附表四編號│事實欄二之(一)│
│    │。                  │1 至9 所示之物，均沒收。      │所示竊盜犯行│
├──┼──────────┼───────────────┼──────┤
│2   │共同犯攜帶兇器竊盜罪│有期徒刑捌月，扣案如附表四編號│事實欄二之(三)│
│    │。                  │1 、3 、4 、5 、6 、7 、9 所示│所示竊盜犯行│
│    │                    │之物，均沒收。                │            │
├──┼──────────┼───────────────┼──────┤
│3   │共同犯攜帶兇器竊盜未│有期徒刑陸月。                │事實欄二之(四)│
│    │遂罪。              │                              │所示竊盜犯行│
├──┼──────────┼───────────────┼──────┤
│4   │共同犯攜帶兇器竊盜罪│有期徒刑捌月，扣案如附表四編號│事實欄二之(五)│
│    │。                  │1 、3 、4 、5 、6 、7 、9 所示│所示竊盜犯行│
│    │                    │之物，均沒收。                │            │
├──┼──────────┼───────────────┼──────┤
│5   │共同犯攜帶兇器竊盜罪│有期徒刑捌月，扣案如附表四編號│事實欄二之(七)│
│    │。                  │10所示之物沒收之。            │所示竊盜犯行│
├──┼──────────┼───────────────┼──────┤
│6   │收受贓物。          │有期徒刑肆月。                │事實欄三所示│
│    │                    │                              │之贓物犯行  │
└──┴──────────┴───────────────┴──────┘
附表二（丁○○部分）：
┌──┬──────────┬───────────────┬──────┐
│編號│ 罪  名             │ 宣 告 刑                     │  備    註  │
├──┼──────────┼───────────────┼──────┤
│1   │犯結夥攜帶兇器竊盜罪│有期徒刑拾月，扣案如附表四編號│事實欄二之(一)│
│    │。                  │1 至9 所示之物，均沒收。      │所示竊盜犯行│
├──┼──────────┼───────────────┼──────┤
│2   │共同犯攜帶兇器竊盜罪│有期徒刑捌月，扣案如附表四編號│事實欄二之(二)│
│    │。                  │1 、3 、4 、5 、6 、7 、9 所示│所示竊盜犯行│
│    │                    │之物，均沒收。                │            │
├──┼──────────┼───────────────┼──────┤
│3   │共同犯攜帶兇器竊盜罪│有期徒刑捌月，扣案如附表四編號│事實欄二之(三)│
│    │。                  │1 、3 、4 、5 、6 、7 、9 所示│所示竊盜犯行│
│    │                    │之物，均沒收。                │            │
├──┼──────────┼───────────────┼──────┤
│4   │共同犯攜帶兇器竊盜罪│有期徒刑捌月，扣案如附表四編號│事實欄二之(五)│
│    │。                  │1 、3 、4 、5 、6 、7 、9 所示│所示竊盜犯行│
│    │                    │之物，均沒收。                │            │
├──┼──────────┼───────────────┼──────┤
│5   │犯攜帶兇器竊盜罪。  │有期徒刑捌月，扣案如附表四編號│事實欄二之(六)│
│    │                    │10所示之物沒收之。            │所示竊盜犯行│
├──┼──────────┼───────────────┼──────┤
│6   │共同犯攜帶兇器竊盜罪│有期徒刑捌月，扣案如附表四編號│事實欄二之(七)│
│    │。                  │10所示之物沒收之。            │所示竊盜犯行│
└──┴──────────┴───────────────┴──────┘
附表三（戊○○部分）：
┌──┬──────────┬───────────────┬──────┐
│編號│ 罪  名             │ 宣 告 刑                     │  備    註  │
├──┼──────────┼───────────────┼──────┤
│1   │犯結夥攜帶兇器竊盜罪│有期徒刑拾月，扣案如附表四編號│事實欄二之(一)│
│    │。                  │1 至9 所示之物，均沒收。      │所示竊盜犯行│
├──┼──────────┼───────────────┼──────┤
│2   │共同犯攜帶兇器竊盜罪│有期徒刑捌月，扣案如附表四編號│事實欄二之(二)│
│    │。                  │1 、3 、4 、5 、6 、7 、9 所示│所示竊盜犯行│
│    │                    │之物，均沒收。                │            │
├──┼──────────┼───────────────┼──────┤
│3   │共同犯攜帶兇器竊盜罪│有期徒刑捌月，扣案如附表四編號│事實欄二之(三)│
│    │。                  │1 、3 、4 、5 、6 、7 、9 所示│所示竊盜犯行│
│    │                    │之物，均沒收。                │            │
├──┼──────────┼───────────────┼──────┤
│4   │共同犯攜帶兇器竊盜未│有期徒刑陸月。                │事實欄二之(四)│
│    │遂罪。              │                              │所示竊盜犯行│
└──┴──────────┴───────────────┴──────┘
附表四：
┌──┬───────┬───┬────────────┬────────┐
│編號│扣案物品名稱  │數  量│     勘  驗  結  果     │ 備      註     │
├──┼───────┼───┼────────────┼────────┤
│1   │腰帶          │1條   │為布製，兩端均有鐵製的鉤│事實欄二之(一)、(二)│
│    │              │      │子。                    │、(三)、(五)竊盜犯行│
│    │              │      │                        │所用之物。      │
├──┼───────┼───┼────────────┼────────┤
│2   │手套          │1雙   │                        │事實欄二之(一)竊盜│
│    │              │      │                        │犯行所用之物。  │
├──┼───────┼───┼────────────┼────────┤
│3   │手套          │2雙   │                        │事實欄二之(一)、(二)│
│    │              │      │                        │、(三)、(五)竊盜犯行│
│    │              │      │                        │所用之物。      │
├──┼───────┼───┼────────────┼────────┤
│4   │紅色握把之起子│1支   │為十字型起子，全長為19公│事實欄二之(一)、(二)│
│    │              │      │分，握把為塑膠製，長約9 │、(三)、(四)、(五)竊盜│
│    │              │      │公分，其餘部分為鐵製，長│犯行所用之物。  │
│    │              │      │約10公分。              │                │
├──┼───────┼───┼────────────┼────────┤
│5   │鉗子          │1支   │為較長的1 支，全部均為鐵│事實欄二之(一)、(二)│
│    │              │      │製，握把部分以黑色膠帶包│、(三)、(五)竊盜犯行│
│    │              │      │覆，全長約24公分。      │所用之物。      │
├──┼───────┼───┼────────────┼────────┤
│6   │紅色美工刀    │1支   │                        │事實欄二之(一)、(二)│
│    │              │      │                        │、(三)、(五)竊盜犯行│
│    │              │      │                        │所用之物。      │
├──┼───────┼───┼────────────┼────────┤
│7   │黃色美工刀    │1支   │                        │事實欄二之(一)、(二)│
│    │              │      │                        │、(三)、(五)竊盜犯行│
│    │              │      │                        │所用之物。      │
├──┼───────┼───┼────────────┼────────┤
│8   │黑色美工刀    │1支   │                        │事實欄二之(一)竊盜│
│    │              │      │                        │犯行所用之物。  │
├──┼───────┼───┼────────────┼────────┤
│9   │刀片          │1盒   │為大支美工刀使用之刀片。│事實欄二之(一)、(二)│
│    │              │      │                        │、(三)、(五)竊盜犯行│
│    │              │      │                        │所用之物。      │
├──┼───────┼───┼────────────┼────────┤
│10  │T字型扳手     │1支   │全長約14公分，前端有鐵製│事實欄二之(六)、(七)│
│    │              │      │削平的部分，長約6 公分。│竊盜犯行所用之物│
│    │              │      │                        │。              │
└──┴───────┴───┴────────────┴────────┘
附表五：
┌──┬───────┬───┬────────────┬────────┐
│編號│扣案物品名稱  │數  量│     勘  驗  結  果     │ 備      註     │
├──┼───────┼───┼────────────┼────────┤
│1   │鉗子          │1支   │較小的一支，全部均為鐵製│事實欄二之(四)竊盜│
│    │              │      │，全長約16公分。        │犯行所用之物。  │
├──┼───────┼───┼────────────┼────────┤
│2   │黑色握把之起子│1支   │                        │                │
├──┼───────┼───┼────────────┼────────┤
│3   │鐵條          │7支   │                        │                │
├──┼───────┼───┼────────────┼────────┤
│4   │小支美工刀    │1支   │                        │                │
├──┼───────┼───┼────────────┼────────┤
│5   │行動電話      │1支   │                        │                │
└──┴───────┴───┴────────────┴────────┘


司法院資訊處製作；財團法人民間司法改革基金會備份。
